---
title: "長庚大學 大數據分析方法 作業六"
output: github_document
---


## 作業說明 （繳交時請直接刪除這個章節）

作業目的：期末專題暖身

依下列指示，完成期末分析專題作業規劃：

- 訂出分析問題，並將R Markdown的一級標題(第一行的title:)中的"長庚大學 大數據分析方法 作業六"取代為期末專題的分析問題，並在分析議題背景前加上組員姓名 (`10pt`)
- 分析議題背景 (`10pt`) 與動機 (`10pt`)
- 資料說明 (`10pt`) 與 載入 (`10pt`)
- 資料處理與清洗 (`10pt`) 說明 (`10pt`)
- 對資料們進行探索式資料分析，圖文並茂佳!(`20pt`)
- 期末專題分析規劃與假設 (`10pt`)

## 分析議題背景
自古以來，景氣好與壞與國家治安有極大的關係，甚至得以毀掉一個國家。例如明朝末年的大旱災導致農民無法耕種維生，加上官吏的貪腐，斂取民間的財富，導致農民揭竿而起成了流寇，大肆搶奪、劫掠，使官兵疲於奔命，最終攻陷北京，滅亡大明。因此從古今的歷史，犯罪率的關係早已在深植大眾心理。經濟景況不好，社會的治安就會惡化，這是大眾心中的鐵律。然，在這個講究數據與科學的時代，這個鐵律是不是早已生了鏽？

## 分析動機

饑寒真的起盜心嗎？

## 使用資料

內政部警政署受(處)理刑事案件破獲件數：
民國89年至105年各縣市刑事案件的破獲案件數。
由於資料數量龐大，先以台北市做分析。

主計處平均每戶(人)可支配所得--按區域別分：
民國69年至104年各地區每戶(人)的可支配所得。

載入使用資料們
```{r}
library(readr)
avg_money_house_66_99 <- read_csv("~/RCourse/RLectures/big_crime/data/平均每戶69-99可支配所得.csv")
avg_money_person_66_99 <- read_csv("~/RCourse/RLectures/big_crime/data/平均每人69-99可支配所得.csv")
avg_money_house_100_104 <- read_csv("~/RCourse/RLectures/big_crime/data/平均每戶100-104可支配所得.csv")
avg_money_person_100_104 <- read_csv("~/RCourse/RLectures/big_crime/data/平均每人100-104可支配所得.csv")

crime_0_taipei <-read_delim("~/RCourse/RLectures/big_crime/data/臺北市-0.tsv", "\t", escape_double = FALSE, trim_ws = TRUE)
crime_1_taipei <-read_delim("~/RCourse/RLectures/big_crime/data/臺北市-1.tsv", "\t", escape_double = FALSE, trim_ws = TRUE)
crime_2_taipei <-read_delim("~/RCourse/RLectures/big_crime/data/臺北市-2.tsv", "\t", escape_double = FALSE, trim_ws = TRUE)
crime_3_taipei <-read_delim("~/RCourse/RLectures/big_crime/data/臺北市-3.tsv", "\t", escape_double = FALSE, trim_ws = TRUE)
crime_4_taipei <-read_delim("~/RCourse/RLectures/big_crime/data/臺北市-4.tsv", "\t", escape_double = FALSE, trim_ws = TRUE)
crime_5_taipei <-read_delim("~/RCourse/RLectures/big_crime/data/臺北市-5.tsv", "\t", escape_double = FALSE, trim_ws = TRUE)
crime_6_taipei <-read_delim("~/RCourse/RLectures/big_crime/data/臺北市-6.tsv", "\t", escape_double = FALSE, trim_ws = TRUE)
```

## 資料處理與清洗
0. 寫python爬蟲爬下資料
1. 從犯罪資料中取出以年份做為統計而非月份的資料
2. 將台北市的每戶(人)平均所得資料從資料表取出
3. 

處理資料
```{r}
crime_0_taipei <- crime_0_taipei[seq(from=1, to=221, by=13),]
crime_1_taipei <- crime_1_taipei[seq(from=1, to=221, by=13),]
crime_2_taipei <- crime_2_taipei[seq(from=1, to=221, by=13),]
crime_3_taipei <- crime_3_taipei[seq(from=1, to=221, by=13),]
crime_4_taipei <- crime_4_taipei[seq(from=1, to=221, by=13),]
crime_5_taipei <- crime_5_taipei[seq(from=1, to=221, by=13),]
crime_6_taipei <- crime_6_taipei[seq(from=1, to=221, by=13),]
crime_taipei   <- merge(crime_0_taipei, crime_1_taipei, by='時間')
crime_taipei   <- merge(crime_taipei, crime_2_taipei, by='時間')
crime_taipei   <- merge(crime_taipei, crime_3_taipei, by='時間')
crime_taipei   <- merge(crime_taipei, crime_4_taipei, by='時間')
crime_taipei   <- merge(crime_taipei, crime_5_taipei, by='時間')
crime_taipei   <- merge(crime_taipei, crime_6_taipei, by='時間')
crime_taipei$時間<- as.numeric(crime_taipei$時間)

knitr::kable(crime_taipei)

money_avg_taipei_person <- rbind(avg_money_person_66_99[c('年別', '臺北市')], avg_money_person_100_104[c('年別', '臺北市')])
money_avg_taipei_house  <- rbind(avg_money_house_66_99[c('年別', '臺北市')],  avg_money_house_100_104[c('年別', '臺北市')])

knitr::kable(money_avg_taipei_house)
knitr::kable(money_avg_taipei_person)
```

## 探索式資料分析
圖文並茂圖文並茂
```{r}
#這是R Code Chunk
```

## 期末專題分析規劃
期末專題要做XXOOO交叉分析
